臺灣高等法院臺中分院刑事裁定
110年度抗字第1433號
抗 告 人  
即 被 告  鄭任宏
上列抗告人即被告因公共危險案件，不服臺灣彰化地方法院中華
民國110年11月17日所為裁定(110年度交易字第465號)，提起抗
告，本院裁定如下：
    主  文
抗告駁回。
    理  由
一、抗告意旨略以：抗告人即被告鄭任宏(下稱被告)不熟悉法律
    ，亦不懂認罪協商之意，臺灣彰化地方法院所指派之公設辯
    護人並未告知其與檢察官於審判外進行協商之結果，導致被
    告誤認其認罪後，法院會依其主張判處有期徒刑6個月，並
    得易科罰金；被告僅因愛好喝酒，從未觸犯任何罪名，此次
    入獄已得深刻教訓，亦知失去自由之痛苦，懇請鈞長再次給
    予被告改過自新之機會云云。
二、按協商判決除有刑事訴訟法第455條之4第1項第1款所定之於
    聲請協商程序終結前，被告撤銷協商合意或檢察官撤回協商
    聲請，或同條項第2款所定之被告協商意思非出於自由意志
    ，或同條項第4款所定之被告所犯非第455條之2第1項所定得
    以協商判決之罪，或同條項第6款所定之被告有其他較重之
    裁判上一罪之犯罪事實，或同條項第7款所定之法院認應諭
    知免刑、免訴、不受理等情形之一者，或違反同條第2項後
    段所規定之「法院應於協商合意範圍內為判決。法院為協商
    判決所科之刑，以宣告緩刑、2年以下有期徒刑、拘役或罰
    金為限」者外，不得上訴。原審法院認為上訴為法律上不應
    准許者，應以裁定駁回之，刑事訴訟法第455條之10第1項、
    第455條之11第1項、第362條前段分別定有明文。
三、查被告所犯刑法第185條之3第1項第1款不能安全駕駛動力交
    通工具罪，係死刑、無期徒刑、最輕本刑為3年以上有期徒
    刑以外之罪，且非高等法院管轄第一審之案件。被告於原審
    臺灣彰化地方法院民國110年10月15日審理程序時已認罪，
    並請求協商，經檢察官同意後，原審改依協商程序審判，由
    檢察官、被告、原審公設辯護人，就被告願受科刑之範圍進
    行協商，該合意協商內容為：「被告所為，係犯刑法第185
    條之3第1項第1款之公共危險罪。被告認罪，累犯，願受有
    期徒刑7月之宣告。」庭訊時被告亦表示與檢察官達成協商
    合意，原審即當庭諭知被告所認罪名、法定刑，並告知如適
    用協商程序判決，被告喪失受法院依通常程序公開審判、保
    持緘默、與證人對質或詰問證人之權利，協商判決除有刑事
    訴訟法第455條之4第1項第1款、第2款、第4款、第6款、第7
    款所定情形之一者，或違反同條第2項之規定者外，不得上
    訴等相關規定事項，並再確認被告之認罪協商係出於自由意
    志，且被告對本案並未再有意見補充，依被告與檢察官協商
    之結果，判處被告「有期徒刑7月」等情，有原審上開審理
    期日之審判筆錄(含協商紀錄)、臺灣彰化地方檢察署檢察官
    認罪協商聲請書、臺灣彰化地方法院110年度交易字第465號
    刑事判決可憑(原審卷第33至41、45至46頁)，堪認被告於公
    設辯護人陪同在庭下，當已充分瞭解協商程序之法律效果，
    且自承係出於自由意志所為，其與檢察官所為之協商程序，
    核無刑事訴訟法第455條之4第1項第1款、第2款、第4款、第
    6款、第7款所定情形，或違反同條第2項規定之情形，依前
    揭說明，即為不得上訴之案件。
四、綜上，被告對原審法院上開協商判決提起上訴，未敘明有何
    前開例外得以上訴之各款事由，要屬法律上不應准許且無從
    補正，原審乃裁定駁回被告上訴，經核並無違誤。被告抗告
    意旨空言泛稱其對協商程序及判決結果有所誤解云云，其抗
    告為無理由，應予駁回。
五、據上論斷，應依刑事訴訟法第412條，裁定如主文。
中　　華　　民　　國　　110 　年　　12　　月　　30　　日
                  刑事第八庭  審判長法  官  林清鈞
                                    法  官  簡婉倫
                                    法  官  黃小琴
以上正本證明與原本無異。
不得再抗告。
                                    書記官  李宜珊
　　　　　　　　　　　　　　　　　　
中　　華　　民　　國　　110 　年　　12　　月　　30　　日